【裁判字號】    90,易,638
【裁判日期】    900312
【裁判案由】    毒品危害防制條例
【裁判全文】
臺灣板橋地方法院刑事判決                      九十年度易字第六三八號
    公  訴  人  臺灣桃園地方法院檢察署檢察官
    被      告  甲○○
右列被告因違反毒品危害防制條例案件，經檢察官提起公訴（八十九年度毒偵字第三
九○一號），嗣經臺灣桃園地方法院判決管轄錯誤，移送本院判決如左：
    主    文
甲○○連續施用第二級毒品，累犯，處有期徒刑陸月，如易科罰金以參佰元折算壹日
。扣案如【附表壹】所示之物品，均沒收銷燬；如【附表貳】所示之物品，均沒收。
    事    實
一、甲○○曾有違反著作權法、竊盜等案件之前科，其所犯最近一次竊盜案件，係於
    民國（下同）八十八年五月十三日經臺灣高等法院判處有期徒刑十月確定，八十
    九年九月十八日在監執行完畢，其另於八十六年八月間因違反毒品危害防制條例
    施用第二級毒品安非他命案件，經臺灣板橋地方法院檢察署檢察官聲請本院以八
    十七年度毒聲字第七三七號裁定送觀察勒戒後，認無繼續施用毒品傾向，而於八
    十七年八月十八日經臺灣板橋地方法院檢察署檢察官以八十七年度偵字第一五六
    八八號處分不起訴在案，其因同一事件，復經臺灣臺北地方法院於八十七年九月
    三十日以八十六年度訴字第二○四九號判決免刑確定。竟仍不知警惕，明知安非
    他命業經毒品危害防制條例列為第二級毒品，不得施用或持有，仍基於施用第二
    級毒品安非他命之概括犯意，先後於八十八年二月十九日及同年四月底至同年五
    月二日間之某日（確實日期均不詳），分別在臺北縣土城市○○路某朋友住處及
    臺北縣樹林市佳多利汽車賓館，連續二次將第二級毒品安非他命置於吸食器內，
    下以火燒烤產生煙霧後經由口鼻吸用之方式，而施用第二級毒品安非他命。嗣於
    八十八年二月二十一日晚上八時許，經警在位於臺北縣土城市○○路二巷十六號
    四樓查獲，並扣得安非他命六包（毛重九點三公克、淨重七點九公克）與其所有
    供施用安非他命所用之含安非他命殘渣（量微無法秤重）之塑膠袋二個、電子磅
    秤一臺、塑膠吸管二支、玻璃球二個、分裝袋八十五個（起訴書附表誤載為二十
    五個，應予更正）、安非他命吸食器二個；復於八十八年五月四日晚上九時三十
    分許，經警在桃園縣桃園市○○路、民族路口查獲，並扣得安非他命一包（毛重
    七點四公克）與其所有供施用安非他命所用之安非他命吸食器一個，而循線偵悉
    上情，甲○○且經臺灣桃園地方法院檢察署檢察官聲請臺灣桃園地方法院以八十
    八年度毒聲字第二六四二號裁定送勒戒處所觀察、勒戒，經勒戒結果，其仍有繼
    續施用毒品之傾向，經臺灣桃園地方法院依檢察官聲請，裁定其令入戒治處所施
    以強制戒治一年。
二、案經臺北縣警察局暨桃園縣警察局桃園分局分別報臺灣桃園地方法院檢察署檢察
    官偵查起訴，經臺灣桃園地方法院判決管轄錯誤，移送本院。
    理    由
一、右揭事實，業據被告甲○○於本院審理時坦承不諱，而其於前開第二次經警查獲
    時所採集之尿液經送請鑑驗之結果，確有甲基安非他命反應乙節，此有桃園縣衛
    生局八十八年六月十五日不法藥物尿液檢定書一件附於偵查卷足憑，而扣案如【
    附表壹】所示之安非他命，經分別送請鑑定之結果，均係安非他命，並有憲兵司
    令部刑事鑑識中心八十九年十月二十七日（八九）綱得字第一四四五三號、八十
    九年十一月十九日（八九）綱得字第一四九九六號鑑驗通知書各一份在卷可按（
    附於臺灣桃園地方法院八十九年度易字第二四四三號刑案卷），此外，復有如【
    附表壹】、【附表貳】所示之安非他命及被告所有供施用安非他命所用之吸食器
    等物扣案可證，本件事證明確，被告之犯行堪予認定。
二、依事實欄被告施用安非他命之紀錄，核其所為係於五年內二犯毒品危害防制條例
    第十條第二項之施用第二級毒品罪。其前後二次施用安非他命之犯行，時間緊接
    ，犯罪構成要件相同，顯係基於概括犯意反覆為之，應依連續犯規定論以一罪，
    並依法加重其刑。被告施用前持有安非他命之低度行為，應為施用之高度行為所
    吸收，不另論罪。次查被告曾有違反著作權法、竊盜等案件之前科，其所犯最近
    一次竊盜案件，係於八十八年五月十三日經臺灣高等法院判處有期徒刑十月確定
    ，八十九年九月十八日在監執行完畢，有臺灣高等法院檢察署刑案紀錄簡覆表一
    份在卷可查，其於五年內再犯本件有期徒刑以上之罪，為累犯，應依法遞加重其
    刑。爰審酌被告違反禁令，多次非法施用足以導致精神障礙及生命危險之毒品，
    與其犯罪之動機、目的、次數及犯罪後態度尚佳坦承犯行等一切情狀，量處如主
    文所示之刑，並諭知易科罰金之折算標準，以示懲儆。
三、至扣案如【附表壹】所示之安非他命係第二級毒品，為違禁物，應依毒品危害防
    制條例第十八條第一項規定沒收銷燬之。另如【附表貳】所示之物品，均係被告
    所有供其施用安非他命所用之物，業經其於本院審理中供明在卷，爰依刑法第三
    十八條第一項第二款之規定宣告沒收，併此敘明。
據上論斷，應依刑事訴訟法第二百九十九條第一項前段，毒品危害防制條例第十條第
二項、第十八條第一項前段，刑法第十一條前段、第五十六條、第四十一條第一項、
第四十七條、第三十八條第一項第二款，罰金罰鍰提高標準條例第一條前段、第二條
，判決如主文。
中          華        民        國    九十    年    三    月    十二    日
    臺灣板橋地方法院刑事第一庭
                                      法  官  邱 靜 琪
  【附表壹】
（一）、安非他命六包（毛重九點三公克、淨重七點九公克）
（二）、安非他命殘渣（在二個塑膠袋內，量微無法秤重）
（三）、安非他命一包（毛重七點四公克）
註：（一）、（二）係第一次查獲所扣得；（三）係第二次查獲所扣得。
  【附表貳】
（一）、塑膠袋二個
（二）、電子磅秤一臺
（三）、塑膠吸管二支
（四）、玻璃球二個
（五）、分裝袋八十五個
（六）、安非他命吸食器二個
（七）、安非他命吸食器一個
註：（一）至（六）係第一次查獲所扣得；（七）係第二次查獲所扣得。
右正本證明與原本無異。
如不服本判決，應於判決送達後十日內向本院提出上訴狀 (應附繕本) ，上訴於
臺灣高等法院。
                                          書記官    劉日賓
中      華      民      國      九十      年      三      月   十三     日
附錄本案論罪科刑法條全文：
毒品危害防制條例第十條
施用第一級毒品者，處六月以上五年以下有期徒刑。
施用第二級毒品者，處三年以下有期徒刑。


司法院資訊處製作；財團法人民間司法改革基金會備份。
